臺灣新竹地方法院交通事件裁定　　　　　　　　　　九十二年度交聲字第二一五號
　　移　送　機　關　　交通部公路總局新竹區監理所新竹市監理站
　　異　 議　　 人　　甲○○○股份有限公司新竹營運處
　　即 受 處 分 人　　設新.
右列受處分人因違反道路交通管理處罰條例案件，對交通部公路總局新竹區監理所新
竹市監理站九十二年十一月四日竹監新五字第裁五一─Ｅ00000000號之違反
道路交通管理事件裁決處分，聲明異議，本院裁定如左：
      主  文
異議駁回。
      理  由
一、按「行車管制號誌之圓形紅燈，係車輛面對圓形紅燈表示禁止通行，不得超越停
    止線或進入路口。」明訂於道路交通標誌標線號誌設置規則第二百零六條第五款
    ，且「汽車駕駛人，行經有燈光號誌管制之交岔路口闖紅燈者，處新台幣一千八
    百元以上五千四百元以下罰鍰。」，又「汽車駕駛人，違反左列各款所列條款之
    一者，除依原條款處罰鍰外，並予記點：有第四十三條、第五十三條或第五十四
    條情形之一者，各記違規點數三點。」，道路交通管理處罰條例第五十三條、第
    六十三條第一項第三款訂有明文。又按汽車駕駛人駕車行經有燈光號誌管制之交
    岔路口闖紅燈，為警當場攔停者，處罰機關固應對汽車之駕駛人為處罰，惟若舉
    發機關並非當場對該汽車攔停，而係依違反道路交通管理事件統一裁罰標準及處
    理細則第二十三條第一項第五款規定以科學儀器取得違規證據資料（如照相機或
    測速器）逕行舉發者，此際舉發機關只能依上開處理細則第二十三條第二項規定
    對汽車所有人為掣單舉發。惟如經舉發之汽車所有人在舉發通知單上所載之應到
    案日期前到案，並告知處罰機關該名行經有燈光號誌管制之交岔路口闖紅燈之汽
    車違規駕駛人姓名，則處罰該名違規駕駛人；反之，如汽車所有人未於應到案日
    期前到案或雖於應到案日期前到案，而未告知處罰機關實際之違規駕駛人者，處
    罰機關仍應依道路交通管理處罰條例第八十五條第三項「本條例關於車輛駕駛人
    之處罰，如應歸責於車輛所有人者，處罰車輛所有人」規定，對車輛所有人加以
    處罰。再按交通法庭認為聲明異議無理由者，應以裁定駁回之，道路交通案件處
    理辦法第十九條亦定有明文。
二、原處分意旨略以：本件異議人即甲○○○股份有限公司新竹營運處所有之電信工
    程車車號Ｈ三─五四○二號，於民國九十二年七月三十日上午十一時十九分許，
    途經新竹市○○路與中央路口時，於設有燈光號誌管制之交岔路口時闖紅燈，經
    新竹市警察局交通隊依現場科學儀器照相採證，以受處分人有違反道路交通管理
    處罰條例第五十三條規定之事實掣單舉發，經原處分機關調查結果，認受處分人
    確有前開違規行，乃依道路交通管理處罰條例第五十三條之規定，於九十二年十
    一月四日裁處受處分人罰鍰二千七百元（按：汽車駕駛人駕駛汽車違反道路交通
    管理處罰條例第五十三條規定者，除應依該條所規定之罰鍰處罰外，並應依同條
    例第六十三條第一項第三款規定併予記駕駛人違規點數三點，惟本件係因受處分
    人為法人，而違規記點處分實益乃在於累積達一定點數後可執行吊扣或吊銷駕駛
    執照之處分，是受處分人若為法人並無駕駛執照，故不需記違規點數，併予敘明
    ）。
三、聲明異議意旨略以：異議人所有之上開車輛，於舉發當時係由行為人李國標所駕
    駛，且其於九十二年七月三十日上午十一時十九分許，駕駛該車號Ｈ三─五四○
    二號之工程車，行經新竹市○○路、中央路口時，欲由自由路左轉進入中央路，
    於進入路口三十公尺前顯示左方向燈並面對行車管制號誌燈號顯示與圓形紅燈同
    亮之左轉箭頭綠燈進入路口並行至道路中心處左轉，卻被逕行舉發駕車行經有燈
    光號誌管制之交叉路口闖紅燈，顯然舉發有誤，為此，爰依法提出聲明異議，請
    求撤銷原處分云云。
四、經查：異議人之前開車號工程車於右開時、地闖紅燈之違規事實，已為現場設置
    之測速照相器材所拍攝，此有新竹市警察局於九十二年十月十六日之竹市警交字
    第０九二００四五六四二號函所附之舉發照片二張在卷足稽。觀諸卷附之舉發照
    片，於第一張顯示：於九十二年七月三十日十一時十九分許，異議人所有之車輛
    於該號誌顯示紅燈並已亮五點九秒後，行至感應線圈內；第二張照片承前接續顯
    示：該紅燈號誌已亮六點七秒後，異議人所有之車輛仍以每小時二十五公里之速
    度向前繼續行駛等情，當可推知受處分人於舉發時、地確有違規闖紅燈之實。雖
    異議人辯稱：當時係因左轉車道有車子擋住，無法左轉，打算將車輛開至中心線
    後始左轉等語。惟據證人即開立舉發違反道路交通管理事件通知單之警員徐莊隆
    到庭證稱：「（當時舉發狀況為何？）該路口有左轉專用車道，異議人在第二車
    道，非在左轉車道，且依據舉發照片，當時左轉車道尚有車子左轉中，顯示當時
    路口並無任何障礙物，亦可因循左轉，而且依照片顯示，異議人所開的車子已經
    行經路口，輪胎並無任何左轉跡象。本件是紅燈直行，且依據照片顯示，當時第
    一幀照片紅燈秒數為五點九秒，第二幀照片為六點七秒，時速為二十五公里，參
    照這些數據，表示異議人是要直行，已經沒有辦法左轉，如果異議人硬左轉，除
    非踩煞車減緩速度，但是該煞車燈也沒亮，表示異議人無左轉的意思。」等語（
    參本院九十二年十二月十六日之訊問筆錄）。是參酌上開證人所述，並配合卷附
    之現場採證照片二張可知，異議人所有之車輛行經該路口時，若有欲左轉之意，
    依照正常交通駕駛之常態，在無任何阻塞、礙難行駛之情況下，本可將車行至左
    轉專用車輛予以左轉；縱使異議人不循正規駕駛，而係逕行中間車道，若欲於該
    交岔路口左轉之情況下，異議人亦應在該交岔路口處予以減速，並將車輪轉左以
    為左轉。然觀諸上開卷附照片，異議人所有之車輛不僅於該路口未予減速，且車
    輪亦無任何左轉之跡象，是本院實難得出確有如異議人前開所辯之心證。綜上，
    異議人仍以前揭情詞置辯，尚難認為有理由，本件事證明確，本件異議人確有於
    舉發之交岔路口闖紅燈之違規行為應堪認定。
五、綜上所述，異議人確有於前揭時、地行經有燈光號誌管制之交岔路口闖越紅燈之
    違規行為。從而，原處分機關依道路交通管理處罰條例第五十三條之規定，裁處
    受處分人罰鍰二千七百元，核無違誤，本件異議人之異議為無理由，自應將其異
    議駁回。
據上論斷，應依道路交通案件處理辦法第十九條，裁定如主文。
中      華      民      國    九十三    年    二     月      二十七    日
                                          臺灣新竹地方法院交通法庭
                                              法  官    彭  淑  苑
右正本證明與原本無異。
如不服本裁定，應於裁定送達後五日內向本院提出抗告狀。
                                              書記官    饒  興  蘭
中      華      民      國    九十三    年    二     月      二十七    日
